臺灣高等法院刑事判決
108年度上易字第2381號
上  訴  人  臺灣臺北地方檢察署檢察官
被      告  陳丁印


選任辯護人  葉銘功律師
上列上訴人因被告傷害案件，不服臺灣臺北地方法院106年度訴
字第626號，中華民國108年9月16日第一審判決（起訴案號：臺
灣臺北地方檢察署105年度偵字第22358號），提起上訴，本院判
決如下：
    主  文
上訴駁回。               
    理  由
一、經本院審理結果，認第一審判決對被告陳丁印為無罪之諭知
    ，核無不當，應予維持，並引用第一審判決書記載關於無罪
    部分之證據及理由（如附件）。
二、檢察官上訴意旨略以：㈠被告於案發時確有與告訴人蔡溫仁
    在案外人張朝國在場時，發生拉扯、扭打動作，因其等糾紛
    導致告訴人受傷之事實，經證人即告訴人、陳俊豪、蔡咏晉
    證述在卷，並有案發日即民國105年8月31日臺北市立聯合醫院忠
    孝院區驗傷診斷證明書在卷可稽，堪認告訴人於案發時受傷
    一節，實與被告所為之拉扯、扭打等行為間具有相當關聯。㈡被
    告與張朝國因經營健身院合夥發生爭執，經其委由告訴人及
    同案被告陳俊豪、朱沅清、蔡咏晉代為處理，惟就該院健身
    器材等設備應如何移處，意見不一，故雙方發生拉扯、扭打行為
    ，致告訴人受有右手前臂(1公分)之傷害一節，業據告訴人
    於偵審中供述一致，堪信為真，被告確因雙方上開糾紛爭執
    ，而與告訴人發生肢體衝突，乃係由己萌生抵抗傷害之意，
    且就該行為因而傷害告訴人之身體，必然有所預見，或有預見
    可能性，而有不違反其本意之不確定故意存在。綜上各情相互
    印證及補強，在在說明被告係基於縱使告訴人成傷亦在所不
    惜之意思，本於放任、無所謂及容許之態度，朝犯罪目標實
    現，且係其親自所為並全程實施、經歷上述過程，確亦形成
    告訴人之傷勢，業己觸犯刑法第13條第2項、第277條第1項
    之不確定故意傷害罪云云。
三、惟查原判決對於告訴人、證人陳俊豪、朱沅清、蔡咏晋之證
    述及上開驗傷診斷證明書等證據，何以均不足為不利於被告
    之認定，業已詳敘其取捨證據及得心證之理由，觀諸此部分
    採證方法及證據之取捨均無瑕疵可指，所為論斷從形式上觀
    察，亦難認有違背經驗法則、論理法則或其他違背法令之情
    形，自不得僅憑被告與告訴人於案發時因合夥糾紛發生爭執
    、暨告訴人於案發當日受傷等客觀事實，即遽採信告訴人所
    為「其體傷可能係被告之背包吊帶之類物品所造成」等推測
    之詞，逕為不利於被告之認定。況告訴人所受傷害，究否如
    其所指係遭被告之背包吊帶之類物品撞擊所致，抑或其與被
    告爭執之過程中不慎自行撞擊某物所造成，並非無疑，實難
    僅憑被告斯時與告訴人有所爭執或肢體接觸，遽謂告訴人傷
    勢必係被告所造成云云，進而推認被告當為此負「直接故意
    傷害」或「間接故意（不確定故意）傷害」之責。綜上所述
    ，原判決對檢察官所舉各項證據，已逐一剖析，參互審酌，
    並敘明其取捨證據及得心證之理由，核與經驗法則及論理法
    則無違。檢察官上訴仍執原審已詳予斟酌之證據，對於原判
    決已說明事項及屬原審採證認事職權之適法行使，逕為相異
    之評價，復未提出其他積極證據證明被告確有公訴意旨所指
    傷害犯行，尚難說服本院推翻原判決，另為不利於被告之認
    定，其上訴為無理由，應予駁回。
據上論斷，應依刑事訴訟法第373條、第368條，判決如主文。
本案經檢察官陳幸敏到庭執行職務。
中    華    民    國    109   年    2     月    27    日
                  刑事第十六庭  審判長法  官  葉騰瑞
                                      法  官  廖紋妤
                                      法  官  陳芃宇
以上正本證明與原本無異。
不得上訴。
                                      書記官  李佳芬
中    華    民    國    109   年    3     月    5     日